# 请教陈版主：在线培训业务合同履约义务的判断

提问人：菹菹醢醢 时间：2021-09-10 23:33:06
背景：
1. 公司为学员提供包年课程，学员可在 365 天的时间内，通过公司app收看课程，过期则无法收看；
2. 课程内容在开课前一次性上传完毕、后续不再更新；
3. 课程可以缓存后在app内观看，无法导出， 365 天之后缓存的课程失效。
问题：
1. 在识别合同履约义务时，该事项应识别为 “为期 365 天的服务” 还是 “课程”？
2. 如果识别为“为期 365 天的服务”，是否应当划分为“在某一时间段内履行的合同义务”？——企业的合同义务是提供 365 天学习时间，在服务期内逐渐消耗，符合“客户在企业履约的同时即取得并消耗企业履约所带来的经济利益”的定义
3. 如果识别为“课程”，应当如何判断学员取得商品控制权？——是基于课程全部上传完成的情况，认为学员在开课时已取得商品控制权；还是基于课程在公司的app上收看，认为后续仍持续提供服务，而分期或在结课时学员才取得商品控制权。
谢谢。

回答人：chenyiwei
从主帖信息来看，账号有效期一年；课程内容在开课前一次性上传完毕、后续不再更新；课程可以缓存后在app内观看，无法导出， 365 天之后缓存的课程失效。
虽然理论上学员可以一次性将全部课程下载到本地APP中，后续脱网观看，但实务中这样做的可能性很小，因此仍建议将该履约义务定性为“提供一年的课程视频观看服务”，由于满足“客户在企业履约的同时即取得并消耗企业履约所带来的经济利益”的条件，故应在账号有效期内分摊确认收入。